---
title: "Business Intelligence & Data Science"
subtitle: "Vorlesung 1"
---

```{r}

library(kableExtra)
library(readr)
library(magrittr)
library(dplyr)
```



# Organisation 

## Der Plan für heute...
### Vorlesung 1
  * Vorstellung & kurzes Kennenlern-Quizz
  * Stresstest für unser BI-Tool *Apache Superset*
  * Organisatorisches
  * Einleitung:
    * Was sind Business Intelligence & Data Science?
    * Was sind operative und dispositive Daten?
    * Wie werden aus operativen Daten entscheidungsrelevante Informationen?
  * Der Data Science Prozess CRISP-DM

## Kursaufbau
### Zeitplan

```{r, message= FALSE, echo = FALSE, warning = FALSE}
read_csv("/home/seb/LeibnizFH/bi_and_ds-lecture_notes/data/ablauf.csv") %>% 
  select(-Slides) %>% 
  select(-`Gruppe D`) %>% 
  kable( escape = FALSE)  %>% 
  kable_styling(font_size = 24)
```



## Kursmaterialen
### Kurs-Website

## Kursmaterialen
### Folien


::: {.notes}
* Die Folien sind im Ablaufplan auf der Startseite in aktueller Fassung verlinkt und lassen sich auf mehreren Wegen darstellen. 
1. Konzipiert sind die Folien für die Darstellung im Browser, um interaktive Elemente darzustellen.
2. Im Menü oben rechts lässt sich zu jeder Zeit auch eine PDF Version zum Ausdrucken in Papierform erstellen oder zur Darstellung auf Endgeräten, auf denen Sie Notizen machen möchten.
3. Am Ende jeder Vorlesung wird die finale Fassung der Folien auf StudIP im PDF Format hochgeladen.
4. Die HTML Fassung bleibt verfügbar.
:::

## Kursmaterialen
### PDF-Skript



::: {.notes}
* Die PDF-Version zum Skript ist auf der Startseite der Website verlinkt und entspricht inhaltlich immer der Website.
* Die Darstellung ist für html optimiert und kann für Artefakte beim PDF Rendering sorgen, erleichtert aber das Ausdrucken.
:::

# Einleitung

# Der Data Science Prozess

## CRISP-DM 
### Geschäftsmodell

1. Verständnis des Geschäftsmodells
    * Verständnis des Geschäftsmodells und der Unternehmensziele
    * Berücksichtigung von Chancen, Risiken und zeitlichen Aspekten
    * Definition des erwartbaren Nutzens und messbarer Erfolgskriterien

## CRISP-DM
### Anwendungs-/Datendomäne und Datenvorbereitung

2. Verständnis der Anwendungs- und Datendomäne
    * Analyse der Unternehmensprozesse und Datenquellen
    * Zusammenführung, Beschreibung und Exploration der Zieldaten
    * Eruierung der Datenqualität
3. Datenvorbereitung
    * Zusammenführung und Beschreibung polystrukturierter Daten
    * Berechnung von Kennzahlen und Durchführung von Datentransformationen

## CRISP-DM
### Modellierung, Evaluation und Bereitstellung

4. Modellierung
    * Modellauswahl und -erstellung
    * Iterativer Prozess zur Weiterentwicklung von Modellen
    * Möglicher Einsatz vortrainierter Modelle für die Verfeinerung
5. Evaluation
    * Bewertung der erstellten Modelle anhand definierter Erfolgskriterien
6. Einsatz
    * Umsetzung der Ergebnisse in die Praxis und Integration in die Unternehmensprozesse
