---
title: "Business Intelligence & Data Science"
subtitle: "Vorlesung 1"
---

```{r}

library(kableExtra)
library(readr)
library(magrittr)
library(dplyr)
```



# Organisation 


## Kursaufbau
### Zeitplan

```{r, message= FALSE, echo = FALSE, warning = FALSE}
read_csv("/home/seb/LeibnizFH/bi_and_ds-lecture_notes/data/ablauf.csv") %>% 
  select(-Slides) %>% 
  kable( escape = FALSE)  %>% 
  kable_styling(font_size = 24)
```

## Lernziele
### In diesem Kurs lernen wir...

* das ist eine unnummerierte Liste
* Das auch

1. Das ist eine nummerierte Liste
2. Das auch

## Kursmaterialen
### Kurs-Website

## Kursmaterialen
### Folien


::: {.notes}
* Die Folien sind im Ablaufplan auf der Startseite in aktueller Fassung verlinkt und lassen sich auf mehreren Wegen darstellen. 
1. Konzipiert sind die Folien für die Darstellung im Browser, um interaktive Elemente darzustellen.
2. Im Menü oben rechts lässt sich zu jeder Zeit auch eine PDF Version zum Ausdrucken in Papierform erstellen oder zur Darstellung auf Endgeräten, auf denen Sie Notizen machen möchten.
3. Am Ende jeder Vorlesung wird die finale Fassung der Folien auf StudIP im PDF Format hochgeladen.
4. Die HTML Fassung bleibt verfügbar.
:::

## Kursmaterialen
### PDF-Skript



::: {.notes}
* Die PDF-Version zum Skript ist auf der Startseite der Website verlinkt und entspricht inhaltlich immer der Website.
* Die Darstellung ist für html optimiert und kann für Artefakte beim PDF Rendering sorgen, erleichtert aber das Ausdrucken.
:::

# Einleitung